【裁判字號】    97,審訴,2094
【裁判日期】    970926
【裁判案由】    毒品危害防制條例
【裁判全文】
臺灣桃園地方法院刑事判決            97年度審訴字第2094號
公  訴  人  臺灣桃園地方法院檢察署檢察官
被      告  甲○○
                    （現另案在臺灣新竹監獄執行中）
上列被告因違反毒品危害防制條例案件，經檢察官提起公訴（97
年度毒偵字第3481號），嗣於本院準備程序進行中，被告就被訴
事實為有罪之陳述，經本院告知簡式審判程序意旨，並聽取公訴
人、被告之意見後，本院合議庭裁定改由受命法官獨任依簡式審
判程序審理，並判決如下：
    主  文
甲○○施用第一級毒品，累犯，處有期徒刑拾月；又施用第二級
毒品，累犯，處有期徒刑捌月。應執行有期徒刑壹年貳月。
    事  實
一、甲○○前於民國88年間因施用毒品案件，經臺灣新竹地方法
    院以88年度毒聲字第1341號裁定送觀察、勒戒，因有繼續施
    用毒品傾向，經同院以88年度毒聲字第1648號裁定令入戒治
    處所施以強制戒治，嗣經同院以89年度毒聲字第265 號裁定
    停止戒治併付保護管束出所，於保護管束期間，經同院以89
    年度毒聲字第1905號裁定撤銷停止戒治繼續執行上揭強制戒
    治處分，已於90年1 月28日強制戒治期滿執行完畢，並經臺
    灣新竹地方法院檢察署檢察官以90年度戒毒偵字第101 號為
    不起訴處分確定；復於前開強制戒治執行完畢後5 年內，於
    94 年 間因施用毒品及持有毒品案件，經同院以94年度易字
    第435 號判決判處有期徒刑6 月、3 月，應執行有期徒刑9
    月確定，於95年9 月20日期滿執行完畢（於本案構成累犯）
    。詎仍不知悔改，復基於施用第一級毒品海洛因及第二級毒
    品甲基安非他命（起訴書均稱安非他命，本院應予以更正）
    之犯意，於97年5 月15日上午某時，在桃園縣平鎮市○○路
    177 巷22之1 號2 樓處，分別以抽香煙方式施用第一級毒品
    海洛因及以吸食器之方式施用第二級毒品甲基安非他命各1
    次。嗣於97年5 月17日下午4 時40分許，在上址處，為警查
    獲。
二、案經新竹縣警察局竹北分局報請台灣桃園地方法院檢察署檢
    察官偵查起訴。
    理  由
一、本案被告甲○○所犯之罪，並非法定刑為死刑、無期徒刑或
    最輕本刑3 年以上有期徒刑之罪，亦非高等法院管轄第一審
    之案件，而被告於準備程序中就被訴事實已為有罪之陳述，
    經本院告知簡式審判程序之旨，並聽取被告與公訴人之意見
    後，本院合議庭乃依刑事訴訟法第273 條之1 第1 項規定，
    裁定由受命法官獨任進行簡式審判程序，合先敘明。
二、上揭事實，訊據被告甲○○於本院審理中坦承不諱，且為警
    查獲被告後所採集之尿液檢體，經送請詮昕科技股份有限公
    司以酵素免疫分析法初步檢驗，再佐以氣相層析質譜儀分析
    法確認檢驗結果確呈甲基安非他命陽性及鴉片類嗎啡陽性反
    應，有詮昕科技股份有限公司濫用藥物尿液檢驗報告附卷可
    稽，足見被告上開自白確與事實相符，應堪採信。又按毒品
    危害防制條例於92年7 月9 日修正公布，自93年1 月9 日施
    行，而依修正後之規定，僅限於「初犯」及「5 年後再犯」
    2 種情形，始應先經觀察、勒戒或強制戒治程序。倘被告於
    5 年內已再犯，經依法追訴處罰，縱其第3 次（或第3 次以
    上）再度施用毒品之時間，在初犯經觀察、勒戒或強制戒治
    執行完畢釋放5 年以後，已不合於「5 年後再犯」之規定，
    且因已於「5 年內再犯」，顯見其再犯率甚高，原實施觀察
    、勒戒或強制戒治，已無法收其實效，即應依該條例第10
    條處罰；又所謂5 年戒斷期間之計算，係指相鄰之前後2 次
    施用毒品時間之間隔而言，非可飛躍自初次起算其5 年期間
    （最高法院95年度第7 次刑事庭會議決議、最高法院95年台
    非字第65號判決參照）。經查，本件被告於前案強制戒治執
    行完畢（即90年1 月28日）後5 年內，即於94年間起又因犯
    施用第二級毒品及持有第一級毒品案件，經臺灣新竹地方法
    院以94年度易字第435 號判決判處有期徒刑6 月、3 月，定
    應執行刑為有期徒刑9 月確定，有臺灣高等法院被告前案紀
    錄表在卷足憑，是本件被告施用毒品犯行雖已在前案強制戒
    治執行完畢5 年後，惟其已於5 年內再犯，依上開說明，仍
    應追訴處罰。綜上，本件事證明確，被告犯行堪以認定，應
    依法論科。
三、核被告所為，係犯毒品危害防制條例第10條第1 項之施用第
    一級毒品罪及同條第2 項之施用第二級毒品罪。被告於施用
    第一、二級毒品前持有第一、二級毒品之低度行為，應被其
    施用之高度行為所吸收，均不另論罪。被告所犯上開施用第
    一、二級毒品之二罪，犯意各別，構成要件互異，應分別論
    罪，併合處罰。末查，被告前有如事實欄所載之科刑及執行
    紀錄，有臺灣高等法院被告前案紀錄表在卷可稽，其於有期
    徒刑執行完畢後5 年內，故意再犯本件有期徒刑以上之罪，
    為累犯，應依法加重其刑。爰審酌被告前已有施用毒品前科
    ，於本件復另行施用第一、二級毒品，顯見其意志不堅，缺
    乏勒戒動機，其施用毒品足以導致精神障礙、性格異常，甚
    至造成生命危險，戕害一己之身體健康，惟念其犯後尚能坦
    承犯行、態度尚可等一切情狀，就所犯施用第一、二級毒品
    罪，各量處如主文所示之刑，並定應執行刑。
據上論斷，應依刑事訴訟法第273 條之1 第1 項、第299 條第1
項前段，毒品危害防制條例第10條第1 項、第2 項，刑法第11條
前段、第47條第1 項、第51條第5 款，判決如主文。
本案經檢察官王惟琪到庭執行職務。
中    華    民    國    97    年    9     月    26    日
                    刑事庭  法  官  鍾雅蘭
以上正本證明與原本無異。
如不服本判決，應於判決送達後10日內向本院提出上訴狀（應附
繕本），其未敘述上訴理由者，應於上訴期間屆滿後20日內補提
理由書狀於本院，上訴於臺灣高等法院。
                            書記官  楊郁馨
中    華    民    國    97    年    9     月    30    日
附錄本案論罪科刑法條：
毒品危害防制條例第10條規定：
施用第一級毒品者，處6 月以上5 年以下有期徒刑。
施用第二級毒品者，處3 年以下有期徒刑。


司法院資訊處製作；財團法人民間司法改革基金會備份。
